【裁判字號】    92,交聲,277
【裁判日期】    920418
【裁判案由】    聲明異議
【裁判全文】
臺灣臺中地方法院交通事件裁定                    九十二年度交聲字第二七七號
    原處分機關  交通部公路總局台中區監理所
    異議人即
    受處分人    甲○○
右列受處分人因違反道路交通管理處罰條例案件，對於交通部公路總局台中區監理所
九十二年二月二十五日所為之裁決（中監違字第裁六○─Ｇ00000000、六○
─Ｇ00000000、六○─Ｇ00000000號裁決書），聲明異議，本院裁
定如左：
    主  文
異議駁回。
    理  由
一、原處分機關略以：本案係台中市警察局交通隊分別以Ｇ00000000、Ｇ0
    0000000、Ｇ00000000號舉發通知單逕行舉發受處分人甲○○所
    有之車號ＮＦ─０８９１號自小客車，於九十一年十月九日九時四十八分許，在
    台中市○○路上，因「在禁止臨時停車處所停車」違規、九十一年十月二十七日
    十六時十五分許，在台中市○○路上及九十一年十二月十日十九時三十九分許，
    在台中市○○路一號前，因「駕駛人行車速度，超過規定之最高時速二十公里以
    上」違規，受處分人曾於指定日期前針對Ｇ00000000號違規向舉發單位
    提出陳述，經該單位回覆違規屬實，該所遂於九十二年二月二十五日以中監違字
    第裁六○─Ｇ00000000、六○─Ｇ00000000、六○─Ｇ000
    00000號裁決書裁處罰鍰新台幣一千九百元整、一千九百元整、一千二百元
    整（逾指定日期到案），並記違規點數一點，於法並無不合等語。
二、本件異議人即受處分人甲○○則以：Ｇ00000000號違規單僅是異議人至
    超市購物，不到三分鐘，並得台中市第一分隊隊長承諾下次改進「不罰」，結果
    仍開單舉發，說話不算話；Ｇ00000000違規中有兩車同時被照相，警方
    硬說是異議人車輛違規，不公平；Ｇ00000000號因晚上路燈昏暗不明，
    又要控制時速不超過六十公里，環境特殊對駕駛人不公平，在國外屬不可罰的行
    為，故認原舉發機關之舉發實有違誤，爰聲明異議云云。
三、按道路交通管理處罰條例第四十條、第五十六條第一項第一款、第六十三條之規
    定：「汽車駕駛人，行車速度，超過規定之最高時速，處新台幣一千二百元以上
    二千四百元以下罰鍰；汽車駕駛人在禁止臨時停車處所停車者，處新台幣六百元
    以上一千二百元以下罰鍰，並記違規點數一點。」道路交通安全規則第九十三條
    亦有明文：「行車速度，依標誌或標線之規定，無標誌或標線者，在市區道路時
    速不得超過五十公里，在郊外道路時速不得超過六十公里」，復依違反道路交通
    管理事件統一裁罰標準表規定，應處罰鍰新台幣一千九百元整、一千九百元及一
    千二百元整，並記違規點數一點。經查：
（一）受處分人甲○○所有之車號ＮＦ─０８９１號自小客車，於九十一年十月九日
      九時四十八分許，在台中市○○路上，因在禁止臨時停車處所停車違規，為警
      舉發並掣開Ｇ00000000號違規單等情，雖異議人辯稱伊僅是至超市購
      物，不到三分鐘，並得台中市第一分隊隊長承諾下次改進「不罰」，結果仍開
      單舉發云云，惟該地點屬禁止臨時停車之路段，受處分人既承認確有於該地點
      停車之事實，自不得以其僅停放數分鐘，作為免責之理由。再者，行為人如有
      違規停車之行為，主管機關即應依道路交通管理處罰條例第五十六條第一項第
      一款規定舉發，法律並未賦予行政裁量權，受處分人以員警承諾「不罰」為由
      ，請求撤銷原處分云云，亦屬無據。
（二）車號ＮＦ─０８９１號自小客車於九十一年十月二十七日十六時十五分許，在
      台中市○○路上及九十一年十二月十日十九時三十九分許，在台中市○○路一
      號前，因「駕駛人行車速度，超過規定之最高時速二十公里以上」違規，為警
      掣開Ｇ00000000、Ｇ00000000號舉發通知單舉發等情，依台
      中市警察局於九十二年一月十日以中市警交字第０９２００００７０６號函說
      明：本案經檢視採證相片，並查證執勤員警略，該路段限速五十公里，而該車
      行經該時、地經科學儀器測照時速達七十六公里，超速二十六公里，該車確為
      超速違規無誤，經照相採證後，始依法予以逕行舉發。... 次查該車位於雷達
      波發射範圍內，而採證相片上另一同行向小自客車則非屬此一範圍內，故可判
      定為該車違規，另檢附該局雷達測速照相停止間測去車用透明規影本乙分及採
      證相片一張等語，有該函一紙在卷可稽，且本件異議人違規超速皆超過規定最
      高時速二十公里以上，與規定最高時速差距甚大，若依異議人所辯，違規地點
      路況昏暗、環境不熟，異議人更應減速慢行，豈有以此作為超速免責之理。從
      而，受處分人既有前揭違規行為，原處分機關據以援引上開規定，裁處受處分
      人罰鍰新台幣一千九百元整、一千九百元整、一千二百元整，並記違規點數一
      點，逾期則依裁決書處罰主文規定裁處，並無不當。本件異議為無理由，應予
      駁回。
四、據上論斷，應依道路交通管理處罰條例第八十七條第二項、道路交通案件處理辦
    法第十九條，裁定如主文。
中      華      民      國    九十二    年     四        月   十八      日
            臺灣臺中地方法院交通法庭
                                            法  官   王  靜  秋
右正本證明與原本無異。
如不服本裁定應於送達後五日內向本院提出抗告狀。
                                            書記官
中      華      民      國    九十二    年    四     月   十八       日


司法院資訊處製作；財團法人民間司法改革基金會備份。
